【裁判字號】    90,自,106
【裁判日期】    900911
【裁判案由】    詐欺
【裁判全文】
臺灣彰化地方法院刑事判決                            九十年度自字第一六號
    自  訴  人  甲○○
    被      告  丙○○原名蘇.
                乙○○
右列被告因詐欺案件，經自訴人提起自訴，本院判決如左：
    主      文
丙○○、乙○○均無罪。
    理      由
一、按犯罪事實應依證據認定之，無證據不得推定其犯罪事實，又不能證明被告犯罪
    者，應諭知無罪之判決，此於刑事訴訟法第一百五十四條及同法第三百零一條第
    一項分別定有明文。
二、本件自訴意旨略以：被告丙○○（原名蘇春子）、乙○○係夫妻關係，二人於民
    國（下同）八十四年間九月間欲召募民間互助會，邀請自訴人加入，自訴人因而
    參加一會，自八十四年九月二十五日起至八十六年一月二十五日止，共計十七會
    ，每月會款新台幣（下同）二萬元，自訴人均按月繳款，至八十五年十一月二十
    五日以二千六百元得標，當時已繳納會款二十八萬元，加計利息四萬四千九百元
    ，應由被告二人支付，惟事隔三日後被告並未將標得款項送來，經催討結果，被
    告丙○○告知因向地下錢莊借錢，所收會款全數先還錢莊等語，至今拖延近五年
    ，分文未付，並遠避他方，企圖賴帳，其事先已知無能力償還時，即應先告知告
    訴人停繳會款，詎仍繼續收款，詐騙之心甚明，其等行為及詐欺無誤，為此提起
    本件自訴云云；經查，訊據被告二人固坦承招募上開互助會及自訴人於八十五年
    十一月二十五日得標之事實，並據自訴人提出互助會單為證，應為真實，惟被告
    等均否認有詐欺犯行，被告丙○○辯稱：伊當時未向自訴人收會錢，係用簽六合
    彩的錢來抵，自訴人經營六合彩，之後會算結果，尚欠自訴人一萬二千元，有匯
    款給渠等語，被告乙○○則辯稱：伊不認識自訴人，該會以伊名義為會首，會錢
    都是伊太太與渠交涉，伊不知她們如何處理等詞，並提出匯款單影本五紙為證，
    經核與自訴人於本院九十年六月十九日庭訊中所陳：當時係她（丙○○）寄我這
    邊幫她簽賭等言相符，被告等所辯應非虛詞，雖自訴人稱前開匯款係被告丙○○
    清償向其所借之十萬元等情，惟為被告丙○○否認，並稱十萬元係用支票調現等
    語，足認兩造間之金錢往來頻繁，被告等亦非均未償還分文，尚難據自訴人之指
    述認被告等有詐欺行為；此外，本院復查無其他積極證據足資證明被告有何上開
    犯行，揆諸首開說明，被告犯罪不能證明，自應為無罪之諭知。
三、據上論斷，應依刑事訴訟法第三百四十三條、第三百零一條第一項，判決如主文
    。
中      華      民      國      九十    年      九      月     十一     日
                                  臺灣彰化地方法院刑事第二庭
                                      法      官  謝  仁  棠
右正本證明與原本無異。
如不服本判決，應於判決送達後十日內向本院提出上訴狀( 須附繕本 )。
                                      法院書記官  于  淑  真
中      華      民      國      九十    年      九      月     十二     日


司法院資訊處製作；財團法人民間司法改革基金會備份。
